# 期货头寸对现货进行套期保值账务处理

提问人：小兵审计 时间：2020-09-11 18:33:09
请教陈版，企业通过购买期货头寸对现货进行套期保值，期末未平仓的期货浮动盈亏如何账务处理？

回答人：chenyiwei
首先要确定你所执行的会计准则体系。如果已执行新金融工具准则的，则应执行《企业会计准则第 24 号——套期会计（ 2017 年修订）》；如果尚未执行新金融工具会计准则的，则执行《企业会计准则第 24 号——套期保值（ 2006 ）》，或者也可以选择执行《商品期货套期业务会计处理暂行规定》（财会[2015]18号）。
根据适用的会计准则规范确定是否符合套期会计方法的运用条件，以及（在符合条件的前提下）是否选择采用套期会计方法。如果符合条件且选择套期会计方法的，则对你的情况一般采用公允价值套期。具体如何进行会计处理，在原准则下参考《企业会计准则讲解（ 2010 ）》第二十五章；新准则下参考《企业会计准则第 24 号——套期会计（ 2017 年修订）》应用指南中的相关内容。